臺灣嘉義地方法院刑事判決
110年度交易字第51號
公  訴  人  臺灣嘉義地方檢察署檢察官
被      告  葉星佑



上列被告因公共危險案件，經檢察官提起公訴（１１０年度偵字第１
１４７號），本院判決如下：
    主    文
葉星佑吐氣所含酒精濃度達每公升零點二五毫克以上而駕駛動力
交通工具，累犯，處有期徒刑壹年貳月。
    犯罪事實
一、葉星佑於民國１１０年１月１９日１８時許起至同日２１時許止，在位
    於臺南市後壁區某超商內飲用含酒精成分之保力達飲品若干
    後，已達不能安全駕駛動力交通工具之程度，竟仍基於酒後
    不能安全駕駛動力交通工具而駕駛之犯意，於同日２２時某分
    許，駕駛車牌號碼○○－○○○○號自用小客車（起訴書誤載為普
    通重型機車），自前揭飲酒處離去、上路。嗣於同日２２時４０
    分許，行經嘉義縣水上鄉境內省道台１線公路２７７．８公里處時
    ，為警執行路檢勤務予以攔查，察覺葉星佑身上酒味甚濃，
    乃於同日２２時５７分許，對其施以吐氣酒精濃度測試，測得其
    酒精濃度值為每公升０．７７毫克，始查悉上情。
二、案經嘉義縣警察局水上分局報告臺灣嘉義地方檢察署檢察官
    偵查起訴。
    理    由
一、證據能力之認定：
    本判決後述所引用之供述證據，檢察官、被告葉星佑於本院
    審理中就其等之證據能力均表示沒有意見而不予爭執（見本
    院卷第１６１頁），且迄至言詞辯論終結前均未聲明異議，本
    院審酌上開證據資料製作時之情況，尚無違法不當及證明力
    明顯過低之瑕疵，亦認為以之作為證據應屬適當，是依刑事
    訴訟法第１５９條之５規定，認均有證據能力。至其餘資以認定
    本案犯罪事實之非供述證據，亦查無係公務員違反法定程序
    取得之情形，依刑事訴訟法第１５８條之４規定反面解釋，洵具
    證據能力。
二、認定犯罪事實所憑之證據及理由：
    上揭犯罪事實，業據被告葉星佑於警詢、檢察官訊問及本院
    審理中均坦承不諱（見警卷第２至３頁，偵卷第３５至３６頁，本
    院卷第１６０、１６３至１６４頁），並有嘉義縣警察局水上分局酒
    精測定紀錄表、為警攔停稽查時確已飲酒結束逾１５分鐘以上
    確認單、酒後駕車代保管車輛領回授權委託書、車輛詳細資
    料報表、嘉義縣警察局舉發違反道路交通管理事件通知單影
    本各１份附卷可稽（見警卷第７至９、１３、１５頁），足認被告
    上揭任意性自白確與事實相符，堪以採信。綜上，本案事證
    明確，被告犯行洵堪認定，應予依法論科。
三、所犯法條及刑之酌科：
（一）核被告葉星佑所為，係犯刑法第１８５條之３第１項第１款前段
      之吐氣所含酒精濃度達每公升０．２５毫克以上而駕駛動力交
      通工具罪。
（二）查被告前因酒後駕車之公共危險案件，先後經本院以１０６
      年度交易字第４０號判決判處有期徒刑１１月確定、以１０６年
      度交易字第１７１號判決判處有期徒刑１年１月確定，上開２罪
      接續執行，於１０８年１月８日假釋出監併付保護管束，迄至１
      ０８年７月１０日保護管束期滿未經撤銷而執行完畢等情，有
      臺灣高等法院被告前案紀錄表１份在卷可參，則其前受有
      期徒刑執行完畢後，於５年以內故意再犯本案有期徒刑以
      上之罪，乃屬累犯；而本院依司法院大法官會議釋字第７７
      ５號解釋意旨，衡酌被告上開所犯前案與本案所犯之罪質
      相同，認被告有其特別惡性及對刑罰反應力薄弱之情狀，
      且予以加重刑度，並無致生被告所受之刑罰超過其所應負
      擔罪責之情形，故認本案仍應依刑法第４７條第１項之規定
      ，予以加重其刑。
（三）爰以行為人之責任為基礎，審酌被告：（１）前於９０、９１
      、９５、９７、９８、９９、１０２、１０６年間，共已累積有１０次酒後
      駕車之公共危險犯罪紀錄（已作為上開累犯基礎事實之前
      案，即不予重複評價），有上開臺灣高等法院被告前案紀
      錄表存卷可佐，竟仍不知戒慎，再度飲用酒類達不能安全
      駕駛之程度後，猶率然駕駛前揭自用小客車上路，嚴重漠
      視公權力及往來人車生命、身體、財產安全，惡性非輕；
      （２）犯後已坦承犯行，態度尚可，於本案中幸亦未實際
      肇事造成人員傷亡結果，所生危害程度尚非至鉅；（３）
      犯罪之動機、目的、駕駛之車輛種類、行駛之道路種類、
      為警攔查測得其每公升０．７７毫克之吐氣酒精濃度值，及其
      自述國小畢業之智識程度、在押之前係從事鐵工之工作、
      月薪約新臺幣３萬元、已離婚、育有１名成年子女之家庭生
      活狀況（參本院卷第１６４頁）等一切情狀，而量處如主文
      所示之刑。
據上論斷，應依刑事訴訟法第２９９條第１項前段，刑法第１８５條之３
第１項第１款前段、第４７條第１項，刑法施行法第１條之１第１項，判
決如主文。
本案經檢察官賴韻羽提起公訴，檢察官廖俊豪到庭執行職務。
中　　華　　民　　國　　110 　年　　5 　　月　　26　　日
                  刑事第四庭    法　官　簡仲頤
以上正本證明與原本無異。
如不服本判決應於收受判決後20日內向本院提出上訴書狀，並應
敘述具體理由；其未敘述上訴理由者，應於上訴期間屆滿後20日
內向本院補提理由書（均須按他造當事人之人數附繕本）「切勿
逕送上級法院」。
中　　華　　民　　國　　110 　年　　5 　　月　　26　　日
                            　　書記官　張簡純靜
附錄本案論罪科刑法條：
中華民國刑法第１８５條之３第１項
駕駛動力交通工具而有下列情形之一者，處２年以下有期徒刑，
得併科２０萬元以下罰金：
一、吐氣所含酒精濃度達每公升零點二五毫克或血液中酒精濃度
    達百分之零點零五以上。
二、有前款以外之其他情事足認服用酒類或其他相類之物，致不
    能安全駕駛。
三、服用毒品、麻醉藥品或其他相類之物，致不能安全駕駛。